【裁判字號】    87,自更,3
【裁判日期】    890421
【裁判案由】    詐欺
【裁判全文】
臺灣彰化地方法院刑事判決                            八十七年度自更字第三號
    自  訴  人  甲○○○股份有限公司  設嘉義縣民雄鄉○○村○○街一二號
    代  表  人  乙○○
    自訴代理人  胡宗智律師
    被      告  丙○○
右列被告因詐欺案件，經自訴人提起自訴，經臺灣高等法院臺中分院發回更為審理，
本院判決如左：
    主      文
丙○○連續意圖為自己不法所有，以詐術使人將本人之物交付，處有期徒刑肆月。
    事      實
一、丙○○係宋鑫鋁業有限公司（下稱宋鑫鋁業公司）之實際負責人，明知公司之經
    濟狀況不佳，竟基於意圖為自己不法所有之概括犯意，自民國（下同）八十五年
    十一月間起至八十六年四月間止，連續以日盛鋁業有限公司公司（下稱日盛鋁業
    公司）之名義（因丙○○原以日盛鋁業公司經營並申請公司執照，惟已有同名之
    公司登記在先而改以宋鑫鋁業公司名義申請登記，仍以日盛鋁業公司對外營業）
    向設在嘉義縣民雄鄉○○村○○街十二號甲○○○公司詐購鋁門材料，為取得甲
    ○○○公司之信賴，八十五年十一月間之貨款新台幣（下同）二十三萬六千六百
    零一元如期兌現，致甲○○○公司陷於錯誤，不疑有他，而繼續出貨給丙○○，
    貨款共計一百三十一萬一千九百八十七元，當時約定隔月月底結帳，並開立三個
    月票期之支票支付貨款，丙○○分別支付附表所示面額各為二十九萬四千七百元
    及二十七萬三千二百四十元之支票付部分貨款後，八十六年三、四月間，甲○○
    ○公司寄發票要向丙○○再請款時即遭退回，而附表之支票屆期亦不獲兌現，屢
    經催討仍不獲付款，同年十一月二十五日於本院成立訴訟上和解，丙○○允諾給
    付一百三十一萬一千九百八十七元，丙○○於八十七年一、二、五月分別匯款二
    萬、二萬、一萬元予甲○○○公司後即拒不履行，丙○○復承前開之犯意，明知
    自己並無新居落成，為騙取禮金，竟於八十八年一月間寄發八十八年一月十八日
    新居落成（實為其小姨子新居落成，二人分別發函邀請各自親友，一同請客，各
    自收取親友之禮金，再各自負擔宴客費用）之邀請函予甲○○○公司，致上格公
    司陷於錯誤而致贈一千六百元之禮金予丙○○。
二、案經甲○○○公司提起自訴。
    理      由
一、訊據被告丙○○固坦承於前揭時地向自訴人甲○○○公司訂購鋁材而未付清貨款
    並寄發新居落成之邀請函，惟矢口否認有何詐欺犯行，辯稱：伊因遭人倒債及倒
    會致經濟困難才無力付款，另因想回收一點紅包，才將小姨子新居落成之帖子寄
    予甲○○○公司云云。惟查，右揭事實業據自訴人陳明，並為被告所不爭執，復
    有附表所示之支票、應收帳款明細表、新居落成請柬、被告之日盛鋁業公司名片
    、匯款單及本院八十六年度附民字第九十四號和解筆錄等影本在卷可稽。又被告
    自承於八十四年四至六月間即因資金短缺及多次退票而賣房子清償，且被告個人
    之支票自八十一年九月間起即有退票註銷之記錄，並因退票金額達一百五十萬零
    一百三十一元，於八十四年四月二十八日被列為拒絕往來戶，宋鑫鋁業公司之支
    票，則自八十五年九月起即有退票註銷紀錄，並因退票金額達六百九十萬七千零
    三十元，於八十六年六月九日被列為拒絕往來戶，此有台中票據交換所八十九年
    三月二十日中市票交乙字第八九０四六九號函送之資料可參，足見被告與告訴人
    交易時，其個人或公司之經濟狀況已無法確保貨款之給付，況且，被告就其遭人
    倒債及倒會之事實，未能提供任何證據供本院調查，被告明知自己之財力狀況，
    卻不斷大量進貨，其有不法所有之意圖至明，被告空言否認犯行，顯不足採，本
    件事證明確，被告犯行堪以認定。
二、核被告所為，係犯刑法第三百三十九條第一項之詐欺取財罪，其先後多次詐欺犯
    行，時間緊接，犯罪構成要件相同，顯係基於概括犯意反覆為之，為連續犯，應
    依刑法第五十六條論以一罪，並加重其刑。爰審酌被告犯罪之動機、目的、手段
    、所生危害及犯罪後之態度等一切情狀，量處如主文所示之刑。
據上論斷，應依刑事訴訟法第三百四十三條、第二百九十九條第一項前段，刑法第五
十六條、第三百三十九條第一項，罰金罰鍰提高標準條例第一條前段，判決如主文。
中      華      民      國       八十九   年      四   月      二十一   日
                                          法      官
如不服本判決，應於判決送達後十日內，向本院提出上訴狀（須附繕本）。


司法院資訊處製作；財團法人民間司法改革基金會備份。
